【裁判字號】    95,訴,478
【裁判日期】    950525
【裁判案由】    毒品危害防制條例
【裁判全文】
臺灣高雄地方法院刑事判決               95年度訴字第478號
公  訴  人  臺灣高雄地方法院檢察署檢察官
被      告  甲○○
                    （另案在臺灣高雄監獄執行中）
上列被告因違反毒品危害防制條例案件，經檢察官提起公訴（95
年度毒偵字第978號），本院以簡式審判程序判決如下：
    主  文
甲○○連續施用第一級毒品，處有期徒刑拾月，扣案如附表編號
1 及編號2 所示之物，均沒收銷燬之，扣案之空夾鏈袋參拾只，
均沒收。又連續施用第二級毒品，處有期徒刑伍月，扣案如附表
編號3 及編號4 所示之物，均沒收銷燬之。應執行有期徒刑壹年
貳月。扣案如附表編號1 至編號4 所示之物，均沒收銷燬之，扣
案之空夾鏈袋參拾只，均沒收。
    事  實
一、甲○○曾於民國92年間，因施用毒品案件，經送觀察勒戒後
    ，認無繼續施用毒品之傾向，於93年3 月9 日因觀察勒戒執
    行完畢出監，並由台灣高雄地方法院檢察署檢察官於93年3
    月5 日，以92年度毒偵字第6457號為不起訴處分確定。詎甲
    ○○於上開觀察勒戒執行完畢後5 年內，仍不知悔改施用毒
    品之惡習，基於施用第一級毒品之概括犯意，自94年12月初
    某日起至95年1 月3 日止，在高雄縣鳳山市○○路119 巷2
    號住處內，以將毒品海洛因摻在香菸內吸食之方式，連續施
    用第一級毒品海洛因多次。另基於施用第二級毒品之概括犯
    意，於95年1 月1 日及同年月4 日，同在上揭地點，以將毒
    品甲基安非他命置於玻璃球內燒烤後吸食煙霧之方式，連續
    施用第二級毒品甲基安非他命2 次。嗣於95年1 月4 日15時
    30分許，為警持搜索票至甲○○上開住處執行搜索，當場查
    獲如附表所示甲○○所有供其施用毒品之器具，而查知上情
    。
二、案經高雄市政府警察局三民第二分局報告台灣高雄地方法院
    檢察署檢察官偵查起訴。
    理  由
一、本件被告甲○○所犯係死刑、無期徒刑、最輕本刑為3 年以
    上有期徒刑以外之罪，被告於準備程序中就被訴事實為有罪
    之陳述，經法官告知簡式審判程序之旨，並聽取公訴人及被
    告意見後，本院認為適宜由受命法官獨任進行簡式審判程序
    ，先予敘明。
二、上揭事實，業據被告於本院審理中坦白承認，且被告為警查
    獲時所採集尿液經送驗，確呈嗎啡及甲基安非他命陽性反應
    ，有高雄市立凱旋醫院濫用藥物尿液檢驗報告1 份在卷可憑
    ，復有扣案如附表所示被告所有供其施用毒品之器具在卷可
    資佐證（其中編號1 至編號4 部分，經送驗結果，分別有呈
    第一、二級毒品之陽性反應，詳附表所示），是被告之自白
    與事實相符，其有上揭連續施用第一、二級毒品之犯行，均
    應堪認定。另被告有如上所述之施用毒品前科，有台灣高等
    法院被告前案紀錄表1 份在卷可查，是被告於觀察勒戒執行
    完畢後，5 年內再犯本件施用第一、二級毒品罪，依毒品危
    害防制條例第23條規定，自應依法追訴處罰，合予敘明。
三、核被告所為，係犯毒品危害防制條例第10條第1 項之施用第
    一級毒品罪及同條第2 項之施用第二級毒品罪。被告先後多
    次施用第一級毒品海洛因及第二級毒品甲基安非他命之犯行
    ，均時間緊接，犯罪方法類似，且分別觸犯構成要件相同之
    罪名，顯係基於概括犯意反覆為之，均應依連續犯規定論以
    一罪，並均依法加重其刑。被告持有第一級毒品海洛因及第
    二級毒品甲基安非他命後進而施用，其持有之低度行為，均
    應為施用之高度行為所吸收，不另論罪。被告所犯上揭2 罪
    ，犯意各別，行為亦殊，應予分論併罰。爰審酌被告已有施
    用毒品前科，卻仍違犯本件施用毒品之犯行，顯見被告並不
    知悔改施用毒品之惡習，惟念及被告犯後坦承施用毒品，及
    其施用毒品之犯行，係戕害自身身體健康，並未危及他人，
    及其施用毒品之期間與其他一切情狀，分別量處如主文所示
    之刑，並定其應執行刑，以資懲儆。扣案如附表所示之物，
    均係被告所有且係供其施用毒品之器具，業據被告於本院審
    理中供認屬實，其中編號1 至編號4 部分經送驗結果，均分
    別呈第一級毒品海洛因及第二級毒品甲基安非他命陽性反應
    ，有如附表所示之檢驗報告4 份在卷可憑，可認均已分別有
    第一級毒品海洛因及第二級毒品甲基安非他命附著其上，而
    無從析離，應分別視同為第一、二級毒品，依毒品危害防制
    條例第18條第1 項前段規定，均諭知沒收銷燬之，另編號5
    之扣案物，則應依刑法第38條第1 項第2 款規定，宣告沒收
    。置於扣案疑似毒品安非他命之粉末2 包，經本院送驗結果
    ，均呈海洛因及甲基安非他命陰性反應，有高雄醫學大學附
    設中和紀念醫院檢驗報告2 份在卷可憑，是上開粉末2 包既
    非毒品，且客觀上亦難認與被告上開施用毒品之犯行有所關
    聯，本院爰不予宣告沒收，一併敘明。
據上論斷，應依刑事訴訟法第299 條第1 項前段、第273 條之1
第1 項，毒品危害防制條例第10條第1 項、第2 項、第18條第1
項前段，刑法第11條、第56條、第51條第5 款、第9 款、第38條
第1項 第2 款，判決如主文。
本案經檢察官乙○○到庭執行職務。
中    華    民    國     95    年    5    月    25    日
                        刑事第十五庭  法  官  呂憲雄
以上正本證明與原本無異。
如不服本判決，應於收受送達後10日內向本院提出上訴書狀。
中    華    民    國     95    年    6    月    1     日
                                      書記官  吳良美
附錄本判決論罪科刑法條
毒品危害防制條例第10條
施用第一級毒品者，處 6 月以上 5 年以下有期徒刑。
施用第二級毒品者，處 3 年以下有期徒刑。
附表：
┌──┬───────┬─────────┐
│編號│扣案物品      │有無毒品反應及鑑定│
│    │              │報告              │
├──┼───────┼─────────┤
│1   │殘渣袋6 只    │呈海洛因陽性反應  │
│    │              │卷附高雄醫學大學附│
│    │              │設中和紀念醫院檢驗│
│    │              │報告1 份          │
├──┼───────┼─────────┤
│2   │塑膠鏟子3 支  │呈海洛因陽性反應  │
│    │              │卷附高雄醫學大學附│
│    │              │設中和紀念醫院檢驗│
│    │              │報告1 份          │
├──┼───────┼─────────┤
│3   │殘渣袋12只    │呈甲基安非他命陽性│
│    │              │反應              │
│    │              │卷附高雄醫學大學附│
│    │              │設中和紀念醫院檢驗│
│    │              │報告1 份          │
├──┼───────┼─────────┤
│4   │吸食器1 組    │呈甲基安非他命陽性│
│    │              │反應              │
│    │              │卷附高雄醫學大學附│
│    │              │設中和紀念醫院檢驗│
│    │              │報告1 份          │
├──┼───────┼─────────┤
│5   │空夾鏈袋30只  │無毒品反應        │
│    │              │                  │
└──┴───────┴─────────┘


司法院資訊處製作；財團法人民間司法改革基金會備份。
